臺灣雲林地方法院刑事判決　　　　　　　 95年度易字第543號
公　訴　人　臺灣雲林地方法院檢察署檢察官
被　　　告　甲○○
　　　　　　　　　　國民
　　　　　　　　　　　30號
　　　　　　　　　　（現另案於臺灣雲林第二監獄執行中）
上列被告因違反毒品危害防制條例案件，經檢察官提起公訴（95
年度毒偵字第1373號、第1422號、第1477號），被告就被訴事實
為有罪之陳述，經本院合議庭認為適當後，裁定由受命法官獨任
進行簡式審判程序，判決如下：
    主      文
甲○○施用第二級毒品，累犯，處有期徒刑肆月，如易科罰金，
以新臺幣壹仟元折算壹日；又施用第二級毒品，累犯，處有期徒
刑肆月，如易科罰金，以新臺幣壹仟元折算壹日。應執行有期徒
刑陸月，如易科罰金，以新臺幣壹仟元折算壹日。
    事實及理由
一、犯罪事實：
    甲○○前因竊盜案件，經本院虎尾簡易庭於民國94年8 月29
    日，以94年度虎簡字第312 號刑事簡易判決判處有期徒刑3
    月確定，於94年11月21日易科罰金執行完畢。復因施用毒品
    ，經送觀察、勒戒後，認無繼續施用毒品之傾向，於95年5
    月26日釋放出所，並由臺灣雲林地方法院檢察署檢察官以95
    年度毒偵緝字第35號為不起訴處分確定。甲○○猶不思悔改
    ，在前揭觀察、勒戒執行完畢釋放後5 年內，先於95年8 月
    6 日為警採尿時回溯96小時內之某時，在雲林縣崙背鄉東明
    村友人住處，以將第二級毒品甲基安非他命（下簡稱甲基安
    非他命）置於玻璃球燒烤吸食其煙之方式，施用甲基安非他
    命1 次。嗣於95年8 月21日，被告復另行起意，在其雲林縣
    崙背鄉○○村○○鄰○○路421 巷30號住處，以將甲基安非他
    命置於玻璃球燒烤吸食其煙之方式，施用甲基安非他命1 次
    。嗣於(一)95年8 月5 日8 時40分許，甲○○因另犯竊盜案件
    ，為警在雲林縣麥寮鄉○○村○○路274 號旁查獲，經其採
    尿送驗結果呈現甲基安非他命陽性反應；翌日其因竊盜案件
    至臺灣雲林看守所羈押，經所方採其尿液送驗，結果亦呈現
    甲基安非他命。(二)95年8 月22日，甲○○因另案至臺灣雲林
    第二監獄執行，經獄方採其尿液送驗結果呈現甲基安非他命
    陽性反應，而查獲上情。
二、認定事實所憑證據及理由：
    (一)本件被告所犯毒品危害防制條例第10條第2 項施用第二級
      毒品罪，係死刑、無期徒刑、最輕本刑為3 年以上有期徒
      刑以外之罪，其於準備程序就前揭被訴事實為有罪之陳述
      ，經受命法官告知簡式審判程序之旨，並聽取其與公訴人
      之意見後，本院合議庭裁定由受命法官獨任進行簡式審判
      程序，是本件之證據調查，依刑事訴訟法第273 條之2 規
      定，不受同法第159 條第1 項、第161 條之2 、第161 條
      之3 、第163 條之1 及第164 條至第170 條規定之限制，
      合先敘明。
    (二)證據名稱及證據資料：
      1.濫用藥物尿液檢驗檢體監管紀錄表1 份、檢體採收紀錄
        表2 份及詮昕科技股份有限公司濫用藥物尿液檢驗報告
        3 份。證明：被告於95年8 月5 日、同年月6 日及22日
        經採尿送驗，均呈現甲基安非他命陽性反應。
      2.刑案資料查註紀錄表1 份。證明：被告於觀察、勒戒執
        行完畢後5 年內，再犯施用第二級毒品罪。
      3.被告於本院審理時之自白。
      被告之自白與相關證據均相符合，本件事證明確，被告之
      犯行應堪認定。被告95年8 月6 日採尿前回溯96小時內之
      某時施用甲基安非他命1 次後，至95年8 月21日前均未再
      施用甲基安非他命，業據被告於本院審理時供述明確。被
      告2 次施用甲基安非他命之時間相距約16至18日，施用之
      地點亦不相同，難認被告已施用甲基安非他命成癮，具有
      施用甲基安非他命之習慣，屬習慣犯。故被告第2 次施用
      甲基安非他命係另行起意，亦堪認定。
三、論罪科刑之理由：
    (一)被告所為，均係犯毒品危害防制條例第10條第2 項之施用
      第二級毒品罪。被告持有甲基安非他命之低度行為，為施
      用毒品之高度行為所吸收，不另論罪。
    (二)被告前因竊盜案件，經本院虎尾簡易庭於94年8 月29日，
      以94年度虎簡字第312 號刑事簡易判決判處有期徒刑3 月
      確定，於94年11月21日易科罰金執行完畢，有臺灣高等法
      院被告前案紀錄表1 份在卷可稽。被告於有期徒刑執行完
      畢後，5 年內故意再犯本件有期徒刑以上之罪，均為累犯
      ，應各依刑法第47條第1 項加重其刑。
    (三)被告2 次施用甲基安非他命犯行，犯意各別，應分論併罰
      之。
    (四)本院審酌被告高職畢業，從事道路測量工作，月收入約三
      、四萬元，育有1 名幼子，原有正當工作，然因意志力薄
      弱，經朋友誘惑後，即再度沾染毒品，被告犯後逃匿，經
      通緝後始到案接受審判，及其施用毒品之方法、手段、施
      用次數，犯後坦承犯行、具有悔意，態度尚稱良好等一切
      情狀，分別量處如主文所示之刑，並諭知易科罰金之折算
      標準，同時定其應執行刑。
四、應適用之法條：
    依刑事訴訟法第273 條之1 第1 項、第299 條第1 項前段，
    毒品危害防制條例第10條第2 項，刑法第11條前段、第47條
    第1 項、第41條第1項前段、第51條第5款，判決如主文。
中　　華　　民　　國　　96　　年　　4 　　月　　30　　日
                  刑事第五庭    法  官　楊　欣　怡
以上正本證明與原本無異。
如不服本判決，應於判決送達後10日內，向本院提出上訴狀。
                                書記官　洪　秀　虹
中　　華　　民　　國　　96　　年　　5 　　月　　1 　　日
附錄法條：
毒品危害防制條例第10條
施用第一級毒品者，處六月以上五年以下有期徒刑。
施用第二級毒品者，處三年以下有期徒刑。
